【裁判字號】    92,易,1707
【裁判日期】    920710
【裁判案由】    竊盜
【裁判全文】
臺灣臺中地方法院刑事判決                        九十二年度易字第一七七號
    公  訴  人  臺灣臺中地方法院檢察署檢察官
    被      告  丙○○
右列被告因竊盜案件，經檢察官提起公訴（九十二年度偵字第五七八六號），本院判
決如左：
    主  文
丙○○連續竊盜，處拘役伍拾日，如易科罰金，以佰元折算壹日。
    事  實
一、丙○○基於意圖為自己不法所有之概括犯意，連續於附表所示之時間，騎乘其妻
    甲○○所有車牌號碼ＨＦＣ─四九九號重型機車，前往臺中縣大肚鄉○○路○段
    一八四號乙○○所經營之「阿杉嫂自助餐」店前，竊取附表所示之物（詳細時間
    、地點、竊得物品及價值、竊盜方式詳如附表所示）。丙○○嗣於民國九十二年
    一月八日上午六時五十分許，再次騎乘上開機車前往「阿杉嫂自助餐」店欲行竊
    ，正在該處東張西望尚未著手之際，因發現乙○○及警員林木火在附近埋伏守候
    ，遂立即騎乘機車離開現場，經乙○○自後追趕記下車號後向警方報案，經警循
    線通知丙○○到案追查後，始查悉上情。
二、案經被害人乙○○訴由臺中縣警察局烏日分局報請臺灣臺中地方法院檢察署檢察
    官偵查起訴。
    理  由
一、訊據被告丙○○僅坦承附表編號二、三之犯行，但矢口否認附表編號一之犯行，
    辯稱：其雖然有於附表編號一之時間前往「阿杉嫂自助餐」店，但沒有偷高麗菜
    和菜頭，只是去撿地上的塑膠袋云云。經查，告訴人乙○○於警詢中指稱：其於
    九十二年一月八日記下竊賊所騎乘之機車車牌號碼ＨＦＣ─四九九號後報警，經
    警循線發現係被告騎乘該部機車，且被告所騎乘之機車、身上之服裝（該上衣應
    係可反穿之衣服）、機車內之雨衣、安全帽、鞋子等物品確均與竊賊所使用者相
    同等語，經核與證人即臺中縣警察局烏日分局大肚分駐所警員林火木於偵查中證
    稱：一月八日當日早上，伊即在「阿杉嫂自助餐」店前埋伏，竊賊之機車騎到自
    助餐店騎樓下後，好像發現有人埋伏，所以就騎走了，之後依告訴人乙○○所提
    供之車號追查到騎機車者係被告丙○○，竊賊所戴的安全帽與丙○○的安全帽相
    同等語相符；並有告訴人乙○○所裝設之監視器拍攝之錄影帶四捲扣案可證，復
    有前開錄影帶之翻拍照片十九張、九十二年一月八日在臺中縣警察局烏日分局大
    肚分駐所拍攝之照片十二張、現場圖、車籍作業系統查詢認可資料在卷足憑。再
    者，臺灣臺中地方法院檢察署檢察官業於偵查中勘驗前開監視錄影帶，其結果如
    下：「一勘驗九十二年一月三日之監視錄影帶，畫面中自助餐店門口地上有放置
    一堆青菜，騎過來一部藍色機車，身著與一月八日在警局被告被拍攝照片所穿之
    衣褲相同之男子，停車後，該名男子拿取了一粒菜頭及一顆高麗菜置放在機車前
    車籃內，馬上離開，停留時間約十秒，機車停放在菜堆旁邊。二勘驗九十二年一
    月六日之監視錄影帶，騎乘一輛藍色機車，騎士頭戴安全帽，深色衣服，機車停
    放在騎樓處，該騎士進入自助餐店之廚房，拿取了一包物品後離去，該機車與一
    月三日竊賊所騎之機車相同，安全帽相同，僅衣著顏色不同。三勘驗九十二年一
    月六日監視錄影帶，騎來一輛與前相同之藍色機車，頭戴安全帽，身穿雨衣之男
    子將機車停放在騎樓，停車後有一名年輕男子向該騎士問路，前開問路男子離開
    後，該機車騎士從自助餐門口廚房的窗戶伸手進入廚房內，從廚房的盒子裡拿取
    二次物品，每次約二、三袋，之後將空盒丟棄至另一邊後離去。其所穿之雨衣與
    一月八日在分駐所竊賊被拍攝照片時所穿之雨衣相同。四勘驗九十二年一月八日
    之監視錄影帶，騎來一輛與前相同之機車，騎士身著深色衣服，與一月六日所穿
    相同，該名男子停留在自助餐店門口約二、三秒，向外張望後並未下車，即騎機
    車離開。」，有勘驗筆錄一份附於偵查卷內可佐。足證被告確有於附表所示之時
    間至「阿杉嫂自助餐」店竊取附表所示之物，其所辯顯非可採。雖證人即被告之
    妻甲○○於偵查中證稱：警方所翻拍之照片上的人係其先生丙○○，丙○○說只
    是去那裡拿袋子等語，但甲○○前開證詞之內容係聽聞被告陳述而來，無從做為
    有利於被告之證據。本件事證甚為明確，被告之犯行堪以認定。
二、核被告丙○○所為，係犯刑法第三百二十條第一項之竊盜罪。其先後三次犯行，
    時間緊接，方法相同，且所犯係構成要件相同之罪名，顯係基於概括犯意反覆為
    之，為連續犯，應依刑法第五十六條之規定論以一罪，並加重其刑。爰審酌被告
    犯罪之動機、目的係因一時貪念，其手段之惡性尚非甚為重大，且竊取之物價值
    不高，犯罪所生之危害不大，然其犯罪後猶設詞飾卸否認部分犯行，態度不佳，
    難認已有悔意等一切情狀，量處如主文所示之刑，並諭知易科罰金之折算標準。
據上論斷，應依刑事訴訟法第二百九十九條第一項前段，刑法第五十六條、第三百二
十條第一項、第四十一條第一項前段，罰金罰鍰提高標準條例第一條前段、第二條，
判決如主文。
中      華      民      國      九十二      年      七      月    十    日
                                        法  官  陳慧珊
右正本證明與原本無異。
如不服本判決，應於送達後十日內向本院提出上訴狀（須附繕本），上訴於臺灣高等
法院臺中分院。
                                        書記官
中      華      民      國      九十二      年      七      月    十    日
附表：
┌──┬───────┬──────┬────────┬────────┐
│編號│ 竊盜時間     │ 竊盜地點   │竊得物品及其價值│ 竊盜方式       │
│    │              │            │（新台幣）      │                │
│    │              │            │                │                │
├──┼───────┼──────┼────────┼────────┤
│一  │九十二年一月三│臺中縣大肚鄉│菜頭及高麗菜各一│騎乘其妻甲○○所│
│    │日上午六時五十│沙田路二段一│顆（價值六十元）│有車牌號碼ＨＦＣ│
│    │分許          │八四號「阿杉│                │─四九九號重型機│
│    │              │嫂自助餐」店│                │車至上址騎樓下徒│
│    │              │前騎樓下    │                │手竊取        │
│    │              │            │                │                │
├──┼───────┼──────┼────────┼────────┤
│二  │九十二年一月六│同右址廚房內│虱目魚肚一包（價│騎乘其妻甲○○所│
│    │日上午七時許  │            │值二百五十元）  │有車牌號碼ＨＦＣ│
│    │              │            │                │─四九九號重型機│
│    │              │            │                │車至上址騎樓下，│
│    │              │            │                │再徒手進入廚房行│
│    │              │            │                │竊              │
├──┼───────┼──────┼────────┼────────┤
│三  │九十二年一月七│同右        │三色豆二包、芋餅│身穿雨衣騎乘其妻│
│    │日上午六時四十│            │一包、玉米筍一包│甲○○所有車牌號│
│    │五分許        │            │（價值二百八十元│碼ＨＦＣ─四九九│
│    │              │            │）              │號重型機車至上址│
│    │              │            │                │騎樓下伸手進入廚│
│    │              │            │                │房行竊          │
└──┴───────┴──────┴────────┴────────┘
【附錄論罪科刑法條】
刑法第三百二十條第一項：
意圖為自己或第三人不法之所有，而竊取他人之動產者，為竊盜罪，處五年以下有期
徒刑、拘役或五百元以下罰金。


司法院資訊處製作；財團法人民間司法改革基金會備份。
